【裁判字號】    89,上訴,911
【裁判日期】    890613
【裁判案由】    毒品危害防制條例
【裁判全文】
臺灣高等法院臺中分院刑事判決                    八十九年度上訴字第九一一號
    上  訴  人  臺灣彰化地方法院檢察署檢察官
    被      告  甲○○
右上訴人因違反毒品危害防制條例案年，不服臺灣彰化地方法院八十九年度訴字第一
九五號中華民國八十九年三月十六日第一審判決（起訴案號：臺灣彰化地方法院檢察
署八十八年度毒偵字第九七三號，併辦案號：八十九年度毒偵字第一八九七號），提
起上訴，本院判決如左：
    主      文
原判決撤銷。
甲○○連續施用第一級毒品，累犯，處有期徒刑捌月。
    事      實
一、甲○○於民國八十四年間，因違反麻醉藥品管理條例案件，經原審法院判處有期
    徒刑三月確定，於八十四年七月二十一日易科罰金執行完畢，猶不知悔改，又因
    施用毒品案件，經臺灣臺中地方法院裁定送觀察、勒戒後，認無繼續施用毒品之
    傾向，由臺灣臺中地方法院檢察署檢察官於八十七年八月十四日以八十七年度偵
    字第一六二六一號處分書及於同年九月四日以八十七年度偵字第一七八四三號處
    分書為不起訴處分確定。嗣甲○○又基於概括犯意，自八十八年七月三十日起，
    至同年八月四日止，連續在彰化縣伸港鄉○○村○○路○段三００號住處，將海
    洛因粉末摻入香煙中，以火點燃而施用產生之氣體，嗣於八十八年八月五日，在
    前揭住所為警查獲。復基於同一概括犯意，於停止強制戒治付保護管束期間之八
    十九年三月八日前三日內，再施用毒品海洛因一次，為彰化地方法院檢察署觀護
    人室採尿檢驗查獲。
二、案經彰化縣警察局彰化分局移送臺灣彰化地方法院檢察署檢察官偵查起訴及併案
    審理。
    理      由
一、訊據被告甲○○於右揭事實坦承不諱，核與其於警訊及偵訊供述情節相符，復有
    彰化縣衛生局煙毒尿液檢驗成績書、彰化地方法院檢察署受保護管束人尿液檢體
    紀錄表等在卷可證，被告必有施用第一級毒品，始會因毒品水解，而於尿液中檢
    出嗎啡陽性反應，其連續施用第一級毒品犯行已至灼然。
二、核被告所為，係犯毒品危害防制條例第十條第一項之罪，被告持有第一級毒品，
    並進而施用之，其持有之低度行為為施用之高度行為吸收，爰不另論罪，被告連
    續多次施用第一級毒品海洛因，時間緊接，犯罪基本構成要件相同，顯係基於概
    括之犯意為之，是為連續犯，應以一罪論，又公訴人移送併辦被告於上開保護管
    束期間施用毒品犯行部分雖未及於起訴事實記載，惟與起訴之被告犯行有連續犯
    之裁判上一罪關係，本院自得併予審理。又被告前於八十四年間，因違反麻醉藥
    品管理條例案件，經本院判處有期徒刑三月確定，於八十四年七月二十一日執行
    完畢，此有臺灣彰化地方法院檢察署刑案資料查註紀錄表及臺灣高等法院被告全
    國前案紀錄表各一紙在卷可稽，茲於五年以內再犯有期徒刑以上之本罪，是為累
    犯，應依法加重其刑，原審認被告罪證明確，予以論罪科刑，固非無見，惟查原
    審未及就右開公訴人併案犯行部分併予審理，尚有未洽。上訴人上訴意旨據以指
    摘原判決不當，為有理由，應由本院將原判決撤銷改判。爰審酌被告犯罪之動機
    、手段、所生危害及犯罪後態度等一切情狀，量處如主文第二項所示之刑，以示
    懲儆。又被告經合法傳喚，無正當理由未到庭，爰不待其陳述，逕行判決。
據上論結，應依刑事訴訟法第三百六十九條第一項前段、第三百六十四條、第三百七
十一條、第二百九十九條第一項前段、毒品危害防制條例第十條第一項，刑法第十一
條前段、第五十六條、第四十七條，判決如主文。
本案經檢察官乙○○到庭執行職務。
中      華      民      國     八十九     年      六      月    十三    日
                                   臺灣高等法院臺中分院刑事第一庭
                                         審判長法  官  陳  紀  綱
                                               法  官  陳  登  源
                                               法  官  蕭  錦  鍾
右正本證明與原本無異。
如不服本判決應於收受送達後十日內向本院提出上訴書狀，其未述上訴之理由者並
得於提起上訴後十日內向本院補提理由書（均須按他造當事人之人數附繕本）。
                                               書記官  蘇  昭  文
中      華      民      國     八十九     年      六      月    十四    日
毒品危害防制條例第十條：
施用第一級毒品者，處六月以上五年以下有期徒刑。
施用第二級毒品者，處三年以下有期徒刑。
                                                                        Ｄ


司法院資訊處製作；財團法人民間司法改革基金會備份。
